【裁判字號】    89,抗,769
【裁判日期】    890906
【裁判案由】    聲明異議
【裁判全文】
臺灣高等法院臺中分院刑事裁定                      八十九年度抗字第七六九號
    抗  告人即
    受  刑  人  甲○○
右列抗告人因對檢察官之執行命令（八十九年度執字第一二○一號）聲明異議案件，
不服臺灣臺中地方法院中華民國八十九年九月六日裁定（八十九年度聲字第三五二五
號）提起抗告，本院裁定如左：
      主  文
抗告駁回。
      理  由
一、本件抗告意旨略以：抗告人即受刑人甲○○（以下簡稱為抗告人）前因被訴竊盜
    案件及偽造有價證券案件，經台灣台中地方法院於民國（下同）八十八年九月二
    十三日，分別以該院八十八年度易緝字第四００號刑事判決及八十八年度訴緝字
    第四一八號刑事判決，分別判處抗告人有期徒刑七月、及有期徒刑四年。惟抗告
    人均對之不服而提起上訴。其中，竊盜案件業經鈞院（即本院）於八十九年一月
    十二日以八十八年度上易字第三一六二號刑事判決駁回上訴而告確定。此後，聲
    明人不服再提起再審聲請，亦經鈞院（即本院）駁回再審之聲請。惟偽造有價證
    券案件則尚由鈞院（即本院）審理中，並未判刑確定。抗告人認此二案件符合刑
    法第五十條數罪併罰之規定，應依刑法第五十三條、刑事訴訟法第四百七十七條
    規定辦理，先更定其刑，始能指揮執行。詎檢察官仍執意先就抗告人所犯竊盜罪
    被判處之有期徒刑七月為執行，此實有錯誤。無論從大法官會議之解釋意旨或最
    高法院之判例意旨，或依照司法行政部或法務部之令、函、解釋，數罪併罰有二
    裁判以上之之案件，均應由犯罪事實最後裁判之法院依據檢察官之聲請依法定其
    應執行之刑。而經法院定其應執行之刑後，原確定裁判所定之執行刑即失其效力
    。亦即數罪併罰之案件，檢察官係執行法院所裁定之「應執行刑」，而非確定判
    決之「宣告刑」，而檢察官並無定「應執行刑」之權力，故數罪併罰有二裁判以
    上之案件，就各罪原被法院分別宣告之刑，必須由檢察官聲請法院定其應執行之
    刑後，始生執行力，如未經法院依法定其應執刑之刑，檢察官即不得執行判決之
    「宣告刑」。本件抗告人所犯之竊盜及偽造有價證券案件，合於數罪併罰之要件
    ，實無庸置疑。偽造有價證券案件既未判決確定，檢察官應不能先就抗告人所犯
    竊盜罪被判處之有期徒刑七月為執行。原審法院不察，駁回抗告人異議之聲明，
    實有錯誤，爰衣法提起本件抗告等情。
二、第查：受刑人或其法定代理人或配偶以檢察官執行之指揮為不當者，得向諭知該
    裁判之法院聲明異議，此於刑事訴訟法第四百八十四條固定有明文。惟按裁判除
    關於保安處分或有特別規定者外，應於裁判確定後執行之，執行裁判並由檢察官
    指揮之，此於同法第四百五十六條及同法第四百五十七條第一項亦有明文規定。
    又因裁判受徒刑之諭知者，除有同法第四百六十七條各款所定情事，可依檢察官
    之指揮停止執行外，並不能停止刑罰之執行，此觀上開條文之規定自明。查本件
    抗告人被訴竊盜案件，既經本院以八十八年度上易字第三一六二號刑事判決判處
    有期徒刑七月確定在案，且無應停止刑罰執行之法定事由，依法自可執行。本件
    檢察官依前述竊盜罪之確定判決指揮將被告發監執行，其指揮並無不當。至抗告
    人另外被訴究之偽造有價證券罪責，既尚在本院審理中，尚未確定，亦即抗告人
    是否另外觸犯偽造有價證券罪，尚未定論，目前自尚無裁判確定前犯數罪而應併
    合處罰之問題。此自無礙於抗告人所犯上開竊盜罪之執行。檢察官本諸其指揮執
    行之權責，而執行上開刑事判決抗告人被判處之七月有期徒刑，依法並無不合。
    縱使抗告人另犯偽造有價證券罪嗣後被判刑確定，且合於裁判確定前犯數罪而應
    併合處罰之規定，執行檢察官仍可依法另向該管法院聲請裁定其應執之刑，且於
    嗣後將已執行之刑期，自應執行刑中扣除，再執行所剩刑期。抗告人抗告意旨所
    稱：依據大法官會議之解釋意旨或最高法院之判例意旨，或依照司法行政部或法
    務部之令、函、解釋，檢察官均應靜待其另外涉犯之偽造有價證券案件判決確定
    之後，始能視判決結果決定能否聲請法院定其應執行之刑（如判決有罪，則應聲
    請，如判決無罪，則不需聲請），而後才能執行上開竊盜罪其被判處之刑期等情
    ，經核顯有誤會，尚非可採。原審法院因而駁回抗告人於原審法院所為異議之聲
    明，核無不當。抗告人以前開情詞指謫原審裁定不當，提起抗告，請求本院將原
    審裁定撤銷，其抗告核無理由，應予以駁回。
三、據上論斷，應依刑事訴訟法第四百十二條，裁定如主文。
中      華      民      國    八十九  年    十      月    三十一        日
                                  臺灣高等法院臺中分院刑事第三庭
  審判長法  官  方  艤  駐
                                              法  官  胡  忠  文
                                              法  官  廖  柏  基
右正本證明與原本無異。
不得再抗告。
                                              書記官  柯  孟  伶
中      華      民      國    八十九  年    十一    月      二          日
                                                                        Ｃ


司法院資訊處製作；財團法人民間司法改革基金會備份。
